【裁判字號】    99,易,600
【裁判日期】    990824
【裁判案由】    違反毒品危害防制條例
【裁判全文】
臺灣屏東地方法院刑事判決               99年度易字第600號
公  訴  人  臺灣屏東地方法院檢察署檢察官
被      告  甲○○
上列被告因違反毒品危害防制條例案件，經檢察官提起公訴（99
年度毒偵字第1279號），嗣被告於本院準備程序進行中先就被訴
事實為有罪之陳述，本院告知被告簡式審判之旨，並聽取當事人
之意見後，本院合議庭裁定改由受命法官獨任依簡式審判程序審
理，判決如下：
    主  文
甲○○施用第二級毒品，累犯，處有期徒刑壹年參月；又施用第
二級毒品，累犯，處有期徒刑壹年參月，扣案之第二級毒品甲基
安非他命壹包（毛重零點貳公克）、吸食器壹組均沒收銷燬。應
執行有期徒刑貳年，扣案之第二級毒品甲基安非他命壹包（毛重
零點貳公克）、吸食器壹組均沒收銷燬。
    事  實
一、甲○○前於民國87年間因施用毒品案件，經觀察、勒戒，因
    認無繼續施用毒品之傾向，於87年11月 3日釋放出所執行完
    畢，由臺灣屏東地方法院檢察署檢察官於87年10月31日以87
    年偵字第5360號為不起訴處分確定。又於88年間因施用毒品
    案件，經強制戒治並起訴，強制戒治部分於90年2 月16日執
    行完畢，刑責部分經本院判處有期徒刑9 月確定。其於89年
    間再因施用第二級毒品案件，經法院判處有期徒刑1 年確定
    ，前述二案件接續執行，於91年7 月4 日縮短刑期假釋付保
    護管束，並於91年10月17日保護管束期滿執行完畢。再於95
    年、96年間因施用第二級毒品案件，經法院判處有期徒刑1
    年2 月、1 年確定，前開案件經減刑後接續執行，於97年11
    月30日執行完畢。詎猶不知悔改，明知甲基安非他命係屬第
    二級毒品，不得持有及施用，仍基於施用第二級毒品甲基安
    非他命之犯意：(一)於99年4 月6 日日間某時，在屏東縣佳冬
    鄉石光村光前巷6 號，以將甲基安非他命置於玻璃球內以火
    燒烤後，吸食所產生煙霧之方式，施用第二級毒品甲基安非
    他命1 次。嗣於99年4 月9 日晚間6 時41分許，因其為毒品
    列管人口經警採尿送驗，檢出甲基安非他命陽性反應而查獲
    ；(二)於99年5 月2 日日間某時，在屏東縣佳冬鄉○○村○○
    路218 號，以將甲基安非他命置於吸食器（俗稱水車）內，
    吸食所產生煙霧之方式，施用第二級毒品甲基安非他命1 次
    。嗣於99年5 月5 日下午3 時40分許，在其前揭現住地內為
    警搜索而查獲，並扣得第二級毒品甲基安非他命1 包（毛重
    0.2 公克）、吸食器（俗稱水車）1 組。復徵得其同意後採
    尿送驗，檢出甲基安非他命陽性反應，始知悉上情。
二、案經屏東縣政府警察局枋寮分局報請臺灣屏東地方法院檢察
    署檢察官偵查起訴。
    理  由
一、本件被告甲○○所犯係死刑、無期徒刑或最輕本刑為3 年以
    上有期徒刑以外之罪，亦非屬臺灣高等法院管轄第一審之案
    件，其於準備程序中就被訴事實為有罪陳述，經本院告知簡
    式審判程序之旨，並聽取當事人意見後，本院合議庭依刑事
    訴訟法第273 條之1 第1 項為裁定，由受命法官獨任進行簡
    式審判程序。又簡式審判程序之證據調查，依刑事訴訟法第
    273 條之2 規定，不受同法第159 條第1 項審判外陳述排除
    之限制；再被告對於卷內各項證據亦不爭執證據能力，復無
    事證顯示有何違法取得或類此瑕疵之情，故卷內所列各項證
    據，自均有證據能力，合先敘明。
二、上揭犯罪事實，業據被告甲○○於本院審理中坦承不諱，其
    尿液先後2 次經送驗結果均呈甲基安非他命陽性反應等情，
    亦有屏東縣政府警察局枋寮分局尿液採證編號姓名對照表2
    紙、高雄市立凱旋醫院濫用藥物尿液檢驗報告、臺灣檢驗科
    技股份有限公司濫用藥物尿液檢驗報告各1 份在卷可稽，上
    述鑑驗結果，係檢驗機關本於專業知識及以精密儀器或科學
    檢驗方法所得之結論，自可憑信。又被告為警查獲扣案之甲
    基安非他命1 包、吸食甲基安非他命所使用之吸食器（俗稱
    水車）1 組，均經員警以臺灣尖端先進生技醫藥股份有限公
    司所提供之簡易快速篩檢試劑檢驗結果，呈甲基安非他命陽
    性反應，亦有前開扣案物品及警卷所附檢驗結果翻拍照片附
    卷可參；此外，尚有屏東縣政府警察局枋寮分局扣押筆錄、
    扣押物品目錄表各1 份，及照片共14張等附卷可參，是認被
    告就上開施用毒品之任意性自白與事實相符，堪採信為證據
    。從而本件罪證明確，被告犯行洵足認定，應依法論科。
三、按甲基安非他命屬毒品危害防制條例第2 條第2 項第2 款規
    定之第二級毒品，不得持有及施用，故核被告所為，均係犯
    毒品危害防制條例第10條第2 項之施用第二級毒品罪。被告
    施用前後之持有第二級毒品之低度行為，分別為其該次施用
    第二級毒品之高度行為所吸收，均不另論罪，又被告於如事
    實欄所述之不同時間、地點所犯前開2 罪間，犯意各別，施
    用行為且互殊，應予分論併罰。另被告有上揭犯罪事實欄所
    述經有期徒刑宣告及執行完畢之情形，此有臺灣高等法院被
    告前案紀錄表1 份附卷可按，被告於有期徒刑執行完畢後，
    5 年以內故意再犯本件均為有期徒刑以上之罪，皆構成累犯
    ，均應依刑法第47條第1 項規定予以加重其刑。爰審酌被告
    前已因施用毒品犯行經觀察勒戒之執行，竟仍故態復萌，復
    行施用毒品不輟，無視於毒品對於自身健康之戕害及國家對
    於杜絕毒品犯罪之禁令，惟衡酌施用毒品係屬自戕行為，犯
    罪手段尚屬平和，亦未因此而危害他人，所生損害尚非鉅大
    ，且被告於犯後於本院審理時坦承犯行，尚見悔意之犯罪後
    態度，另施用毒品者均有相當程度之成癮性及心理依賴，其
    犯罪心態與一般刑事犯罪之本質並不相同，應側重適當之醫
    學治療及心理矯治為宜等一切情狀，爰分別量處如主文所示
    之刑，並定其應執行之刑，以資懲儆。又扣案之第二級毒品
    甲基安非他命1 包（毛重0.2 公克），係查獲之毒品，至其
    包裝袋部分，依現行檢驗方式乃以刮除方式為之，袋上仍會
    摻殘若干毒品無法分離，故亦應依毒品危害防制條例第18條
    第1 項前段之規定併宣告沒收銷燬之。至扣案之甲基安非他
    命吸食器1 組（俗稱水車），經被告供稱係供其事實欄一(二)
    所示時、地施用毒品之用，且為警以簡易快速篩檢試劑分別
    檢測出甲基安非他命陽性反應，有採證照片附卷可查，而上
    開扣案物品上殘存之毒品，依現行檢驗方式乃以刮除方式為
    之，仍會摻殘若干毒品無法分離，故應一併視為毒品，並依
    毒品危害防制條例第18條第1 項前段之規定併宣告沒收銷燬
    之。
據上論斷，應依刑事訴訟法第273 條之1 第1 項、第299 條第1
項前段，毒品危害防制條例第10條第2 項、第18條第1 項前段，
刑法第11條、第47條第1 項、第51條第5 款，判決如主文。
本案經檢察官曾士哲到庭執行職務
中    華    民    國    99    年    8     月    24    日
                  刑事第四庭    法  官  李謀榮
以上正本證明與原本無異。
如不服本判決應於收受判決後10日內向本院提出上訴書狀，並
應敘述具體理由；其未敘述上訴理由者，應於上訴期間屆滿後
20日內向本院補提理由書（均須按他造當事人之人數附繕本）
「切勿逕送上級法院」。
中    華    民    國    99    年    8     月    24    日
                                書記官  蔡進吉
附錄本案論罪科刑法條：
毒品危害防制條例第10條
施用第一級毒品者，處6 月以上5 年以下有期徒刑。
施用第二級毒品者，處3 年以下有期徒刑。

司法院資訊處製作；財團法人民間司法改革基金會備份。
